臺灣高等法院臺中分院刑事裁定　
110年度聲字第2579號
聲  請  人  臺灣高等檢察署臺中檢察分署檢察官     
受  處分人  吳舜賢



上列聲請人因受處分人妨害性自主罪案件，聲請刑後強制治療（
110年度執聲字第1214號），本院裁定如下：
    主  文
甲○○應於刑之執行完畢後令入相當處所施以強制治療。
前項處分期間至其再犯危險顯著降低為止，執行期間應每年鑑定
、評估有無停止治療之必要。
    理  由
一、聲請意旨略以：受處分人甲○○（下稱受處分人）前因妨害性
    自主罪案件，經本院以106年度侵上訴字第201號判處應執行
    有期徒刑2年確定，現於法務部矯正署○○監獄（下稱○○監獄
    ）執行中，並於刑之執行期間，經依刑法第91條之1第1項第
    1款之規定接受輔導及治療後，由該監於民國110年9月9日召
    開強制治療評估小組會議鑑定、評估有高度再犯危險，應於
    出監後令入相當處所，施以強制治療之必要，爰依刑法第91
    條之1第1項第1款、第2項及刑事訴訟法第481條第1 項之規
    定聲請裁定等語。 
二、按「犯刑法第221條至第227條、第228條、第229條、第230
    條、第234條、第332條第2項第2款、第334條第2款、第348 
    條第2項第1款及其特別法之罪，而有下列情形之一者，得令
    入相當處所，施以強制治療：一、徒刑執行期滿前，於接受
    輔導或治療後，經鑑定、評估，認有再犯之危險者。二、依
    其他法律規定，於接受身心治療或輔導教育後，經鑑定、評
    估，認有再犯之危險者；前項處分期間至其再犯危險顯著降
    低為止，執行期間應每年鑑定、評估有無停止治療之必要。
    」，刑法第91條之1定有明文。又「依刑法第86條第3 項、
    第87條第3項、第88條第2項、第89條第2項、第90條第2 項
    或第98條第1項前段免其處分之執行，第90條第3項許可延長
    處分，第93條第2 項之付保護管束，或第98條第1項後段、
    第2項免其刑之執行，及第99條許可處分之執行，由檢察官
    聲請該案犯罪事實最後裁判之法院裁定之。第91條之1 第1
    項之施以強制治療及同條第2項之停止強制治療，亦同。」
    ，亦為刑事訴訟法第481條第1項所明定。復按保安處分係針
    對受處分人將來之危險性所為之處置，以達教化、治療之目
    的，為刑罰之補充制度。我國現行刑法採刑罰與保安處分雙
    軌制，係在維持行為責任之刑罰原則下，為協助行為人再社
    會化之功能，以及改善行為人潛在之危險性格，期能達成根
    治犯罪原因、預防犯罪之特別目的。是保安處分中之強制治
    療，旨在對於妨害性自主犯罪之行為人，藉由治療處分以矯
    正其偏差行為，避免其有再犯之虞，故法院斟酌是否施以治
    療處分，應以受處分人有無再為妨害性自主犯罪之虞，而有
    施以矯治之必要，資為判斷。另造成性犯罪行為之原因多元
    ，具個案差異性。到達何種程度或處於何種狀態，始為必須
    施以強制治療之「再犯之危險」，非不能經由專家依其專業
    知識及社會通念加以認定及判斷，並可由司法審查予以確認
    ，尚無不明確之情形。
三、本院查：
(一)聲請人以受處分人甲○○經本院以106年度侵上訴字第201號判
    處應執行有期徒刑2年確定，且本院為犯罪事實最後判決之
    法院而聲請裁定准許受處分人甲○○於出監後令入相當處所施
    以強制治療，程序上係屬合法。又本院已依司法院釋字第79
    9號解釋意旨，就本案聲請宣告強制治療進行訊問程序，給
    予受處分人甲○○陳述意見之機會，有本院訊問筆錄1份在卷
    可稽，先予說明。
(二)受處分人甲○○前因犯強制猥褻罪，由本院以106年度侵上訴
    字第201號判處罪刑確定，現在○○監獄執行中。受處分人甲○
    ○在監執行期間，於在監執行期間依法經接受輔導及治療後
    ，經該監於110年9月間召開強制治療評估小組會議鑑定、評
    估後，認有高度再犯危險，應於出監後令入相當處所，施以
    強制治療之必要等情，有本院106年度侵上訴字第201號刑事
    判決、臺灣高等法院被告前案紀錄表、臺灣彰化地方檢察署
    檢察官執行指揮書、○○監獄個案入監之評估報告書、static
    -99等量表、強制治療紀錄-個別治療、強制診療紀錄-團體
    治療、加害人身心治療或輔導教育成效報告、再犯危險評估
    報告書、聲請刑後強制治療審查投票結果、性侵犯身心治療
    成效評估會議紀錄及其理由等在卷可憑。查前揭鑑定、評估
    係由治療師等專業人士，綜合各項報告共同討論做成決議，
    有醫學、心理學等專業依據及客觀公正之評估標準，由形式
    上觀察，其評估、鑑定並無擅斷、恣意、濫權或其他不當之
    情事，且已敘明受處分人甲○○須受刑後強制治療之理由，足
    為採信。至受處分人甲○○於本院訊問時以其自述在監之表現
    ，及刑後會受警方約束、前至衛生單位上課，並以其父、母
    之身體等家庭因素，希勿准許檢察官之聲請等語，因受處分
    人甲○○前開所述內容，均尚不足以動搖其上揭業經評估有高
    度再犯危險，應於出監後令入相當處所，施以強制治療之必
    要性，難以憑採。
(三)基上所述，檢察官聲請裁定令受處分人甲○○入相當處所施以
    強制治療，經核於法相符，應予准許。又依刑法第91條之1
    第2項規定，受處分人甲○○強制治療期間至其再犯危險顯著
    降低為止，執行期間應每年鑑定、評估有無停止治療之必要
    ，附此陳明。
　據上論斷，應依刑事訴訟法第481條第1項，刑法第91條之1第1
  項第1款、第2項，裁定如主文。　　
中　　華　　民　　國　　110 　年　　10　　月　　29　　日
                  刑事第十二庭  審判長法　官  張國忠
                                      法　官  高文崇
                                      法　官  李雅俐
以上正本證明與原本無異。
如不服本裁定，得於收受送達後5日內向本院提出抗告書狀（須
附繕本）。因疫情而遲誤不變期間，得向法院聲請回復原狀。
                                      書記官  蕭怡綸
　　　　　　　　　
中　　華　　民　　國　　110 　年　　10　　月　　29　　日